【裁判字號】    92,抗,116
【裁判日期】    920526
【裁判案由】    違反毒品危害防制條例
【裁判全文】
臺灣高等法院高雄分院刑事裁定          九十二年度抗字第一一六號
    抗告人
    即被告  甲○○
    選  任
    辯護人  李嘯風律師
右列抗告人因販賣毒品案件，不服臺灣高雄地方法院中華民國九十二年四月十一日羈
押裁定（九十二年度訴字第三八二號），提起抗告，本院裁定如左：
      主      文
原羈押之裁定撤銷。
      理      由
一、抗告意旨略以：(一)被告甲○○自警訊、偵查及原審調查時均否認有販賣第二級毒
    品及販賣第三級毒品之行為，證人葉文灝於原審證稱：「帳冊所載『小葉』『小
    』是我，被告開原宿精品店時，曾向被告借錢及欠錢。帳冊所記，一月二十九
    日，七五００元，一二００元，一月三十日，二０００元，二月一日，三０００
    元，二月三日，二五００元，是我欠他的錢，玩大老二的記載，不是付清買毒款
    項，是向被告借錢。『小』是我，有欠有還，我沒有向被告買毒品，是向被告
    借款買搖頭丸，沒有向被告買過搖頭丸」等語，被告於同日經法官隔離訊問所供
    與證人葉文灝證言大部分相符合，從而羈押理由稱「被告經訊問後，自承有將購
    入之Ｋ他命以原價售予葉文灝」一節，顯與事實不符。(二)證人即警員廖國平撰寫
    職務報告謂：「黃女（黃佩如）主動告知警方，其男友（指被告）平時以販賣毒
    品為生，因拒絕男友要求，在自強三路住所內，分裝二級Ｋ他命、大麻及搖頭丸
    毒品而爭吵」等語，惟證人黃佩如於原審結證否認曾見過被告甲○○販賣第二級
    或第三級毒品等語，又證人廖國平於原審亦否認曾撰寫前開職務報告，綜上說明
    ，被告甲○○被訴販賣第二級毒品及第三級毒品，全為無中生有，更無送貨、交
    貨、付款、收款等販賣證據，自非犯罪嫌疑重大，不具法定羈押要件。(三)被告甲
    ○○自警訊一次，檢察官二次，原審三次接受訊問，每次準時到庭，並無「非予
    羈押，顯難進行追訴或審判」之情形。依上開說明，原審羈押之裁定顯有違誤，
    爰依法提起抗告，請求撤銷原羈押裁定，立即釋放被告。
二、經查：
  (一)本件原審法院官裁定羈押被告甲○○之理由，係以「被告經訊問後，自承有將購
    入之Ｋ他命以原價售予葉文灝，核與帳冊記載情形相同，足認被告犯有毒品危害
    防制條例第四條第三項罪嫌重大，又所犯為最輕本刑有期徒刑伍年以上之罪，又
    與共犯葉某有串證之虞，有羈押必要，被告當庭逮捕並予羈押」，有九十二年四
    十一日刑事報到單附於原審卷可稽。本院查，被告甲○○於九十二年四月十一日
    訊問筆錄供稱：「我與葉文灝共同購買（毒品），二人共同分攤，『龍』是本人
    買入的數量」等語，被告甲○○並未自承有將購入之Ｋ他命以原價售予葉文灝，
    且帳冊上並無任何販賣Ｋ他命予「葉文灝」之記載，原審執此認定被告涉犯毒品
    危害防制條例第四條第三項罪嫌重大，自屬無據。次查，證人葉文灝於原審到庭
    並未指證曾向被告甲○○購買大麻、Ｋ他命或搖頭丸（見原審九十二年四月十一
    日訊問筆錄），而被告甲○○於偵查、原審調查時每次均到庭應訊，從無拒絕到
    庭情事，對於追訴或審判之進行絕對配合應訊，且被告甲○○與證人葉文灝業經
    原審於九十二年四月十一日隔離訊問完畢，應無串證之虞，又證人葉文灝並非被
    告共同販賣毒品之「共犯」，原審以被告與「共犯葉某」有串證之虞，為羈押之
    理由，自有未合。抗告人抗告意旨執此指摘原裁定不當，洵屬有據，為有理由。
  (二)本件被告甲○○於九十二年二月二十七日下午五時，在高雄市苓雅區○○○路五
    號二六樓之二六，被警查獲持有大麻煙十一支、搖頭丸七十三顆、Ｋ他命一百五
    十顆等物，因認被告涉嫌販賣第二級及第三級毒品罪嫌，經移送檢察官偵查起訴
    ，迄原審於九十二年二月十四日、同年三月七日、同年四月二日調查時，俱認被
    告無羈押之原因及羈押之必要，且無顯難進行追訴、審判之情形，原審法院於九
    十二年四月十一日傳訊被告甲○○與證人葉文灝隔離訊問後，在相同條件下，則
    認定被告有羈押之原因及羈押之必要，其理由及依據何在？是否與必要性原則與
    狹義比例原則無違？自屬可議。
  (三)綜上說明，被告甲○○是否具備法定羈押要件？是否有羈押之必要，均有待審酌
    ，原審失未詳查，遽為羈押之裁定，尚有未洽，抗告人執此指摘原裁定不當，為
    有理由，應由本院撤銷原羈押之裁定。
三、據上論結，應依刑事訴訟法第四百十三條，裁定如主文。
中    華    民    國        九十二      年      五      月    二十六    日
                              臺灣高等法院高雄分院刑事第一庭
                                  審判長法官  曾永宗
                                        法官  邱永貴
                                        法官  郭玫利
右正本證明與原本無異。
不得再抗告。
                                      書記官  張寶花
中    華    民    國        九十二      年      五      月    二十八    日
                                                                      Ｈ


司法院資訊處製作；財團法人民間司法改革基金會備份。
